【裁判字號】    90,易,1201
【裁判日期】    900502
【裁判案由】    竊盜等
【裁判全文】
臺灣台中地方法院刑事判決                          九十年度易字第一二Ｏ一號
    公  訴  人  臺灣台中地方法院檢察署檢察官
    被      告  乙○○
右列被告因竊盜等案件，經檢察官提起公訴（八十九年度偵字第一六Ｏ一一號、九十
年度偵字第一三七五號），本院判決如左：
    主      文
乙○○竊盜，累犯，處有期徒刑捌月，扣案之鑰匙壹把沒收；又偽造署押，足以生損
害於公眾及他人，累犯，處有期徒刑肆月，偽造如附件所示之「黃秋雄」署押拾壹枚
沒收；應執行有期徒刑拾月，扣案之鑰匙壹把、偽造如附件所示之「黃秋雄」署押拾
壹枚，均沒收。
    事      實
一、乙○○曾於民國八十四年間因違反麻醉藥品管理條例案件，經臺灣新竹地方法院
    判處有期徒刑八月確定，於八十五年十二月九日縮短刑期執行完畢；又於八十八
    年間因竊盜案件，經本院判處有期徒刑一年六月確定，惟未到案執行，經臺灣台
    中地方法院檢察署於八十九年六月一日發佈通緝。猶不知悔改，復意圖為自己不
    法之所有，於八十九年八月三日凌晨二時許，在台中縣龍井鄉○○路四十七號前
    ，以其所有之鑰匙一把，開啟甲○○所有之車牌號碼Ｂ八─七七九二號自用小客
    車車門，進入車內後，再以該把鑰匙啟動電門及發動引擎，駛離現場而竊取該車
    ，得手後供己使用。嗣於翌日即八十九年八月四日下午五時三十分許，台中市警
    察局第四分局西屯分駐所警員在台中市○○區○○街二一二號前發現該車，經以
    電腦查詢，得知該車係失竊之車輛，遂於該處埋伏，迨同日下午六時許，乙○○
    持上開鑰匙，欲駕車離去時為警查獲，並扣得乙○○所有供犯罪所用之鑰匙一把
    。乙○○隨即被警方帶至西屯分駐所偵訊，其為免被警員發現其遭通緝之身分，
    竟冒用其兄黃秋雄之名應訊，並基於接續之犯意，先後於附表所示之時間、地點
    ，因附表各項所列之事實，偽造「黃秋雄」之署押共十一枚，足以生損害於黃秋
    雄及刑事偵防之正確性。
二、案經苗栗縣警察局通霄分局報請臺灣台中地方法院檢察署檢察官偵查及該署檢察
    官自動檢舉偵查起訴。
    理      由
一、訊據被告乙○○對於右揭事實坦承不諱，核與被害人甲○○、黃秋雄分別於警訊
    及本院審理時指訴之情節相符，並有車輛竊盜、車牌失竊資料個別查詢報表－查
    詢車輛認可資料一份、贓物認領保管收據一份、照片四張、如附表所示經被告偽
    造署押之文件附於偵查卷可稽，復有扣案之鑰匙一把可資佐證。而本件起訴之被
    告確係乙○○，亦經苗栗縣警察局將被告及黃秋雄之指紋卡送請內政部警政署刑
    事警察局比對鑑驗無誤，有該局鑑驗書一份附於偵查卷可按。查被告竊取被害人
    甲○○之自小客車一輛，其顯有為自己不法所有之意圖；又其於如附表所示之文
    件上，偽造被害人黃秋雄之署押，足以生損害於黃秋雄及刑事偵防之正確性。被
    告之自白核與事實相符，事證明確，其犯行洵堪認定。
二、核被告所為，係犯刑法第三百二十條第一項之竊盜罪、第二百十七條第一項之偽
    造署押罪。被告先後多次偽造署押之行為，係本於單一之犯意接續進行，以實現
    一犯罪構成要件，為接續犯，應論以單純一罪。所犯上開二罪，犯意各別，犯罪
    構成要件互殊，應予分論併罰。查被告曾於八十四年間因違反麻醉藥品管理條例
    案件，經臺灣新竹地方法院判處有期徒刑八月確定，於八十五年十二月九日縮短
    刑期執行完畢，此有臺灣高等法院被告全國前案紀錄表及臺灣台中地方法院檢察
    署刑案資料查註紀錄表各一份附卷可稽，其於前案執行完畢後，五年內再犯本件
    有期徒刑以上之罪，係屬累犯，應依刑法第四十七條規定加重其刑。爰審酌被告
    犯罪之動機、目的、手段、其品性及智識程度、犯罪所生之損害及其犯罪後之態
    度等一切情狀，量處如主文所示之刑，並定其應執行之刑。扣案之鑰匙一把，係
    被告所有供犯罪所用之物，此據被告於本院審理時供述明確，應依刑法第三十八
    條第一項第二款之規定宣告沒收；又被告偽造如附表所示之「黃秋雄」署押十一
    枚，不問屬於犯人與否，均應依刑法第二百十九條之規定諭知沒收。
據上論斷，應依刑事訴訟法第二百九十九條第一項前段、刑法第三百二十條第一項、
第二百十七條第一項、第四十七條、第五十一條第五款、第三十八條第一項第二款、
第二百十九條、罰金罰鍰提高標準條例第一條前段，判決如主文。
中      華      民      國      九十      年      五    月      二      日
                                     臺灣台中地方法院刑事第七庭
                                         法  官  簡源希
如不服本判決，應於判決送達後十日內向本院提出上訴狀，上訴於臺灣高等法院臺中
分院( 須附繕本 )。
                                         書記官
中    華    民    國      九十      年             五      月     四    日
附錄論罪科刑法條：
刑法第三百二十條第一項：意圖為自己或第三人不法之所有，而竊取他人之動產者，
                        為竊盜罪，處五年以下有期徒刑、拘役或五百元以下罰金
                        。
刑法第二百十七條第一項：偽造印章、印文或署押，足以生損害於公眾或他人者，處
                        三年以下有期徒刑。
【附表】：
┌────────┬─────┬────────────────────┐
│時            間│地      點│犯           罪           事          實│
├────────┼─────┼────────────────────┤
│八十九年八月四日│西屯分駐所│警員告知被告依刑事訴訟法得行使之權利後，│
│晚上七時四十五分│          │被告在偵訊筆錄上偽造「黃秋雄」之署押一枚│
│許              │          │。                                      │
├────────┼─────┼────────────────────┤
│八十九年八月四日│西屯分駐所│警員詢問被告是否願意接受夜間偵訊，被告答│
│晚上七時五十二分│          │稱願意，並在偵訊筆錄上偽造「黃秋雄」之署│
│許              │          │押一枚。                                │
├────────┼─────┼────────────────────┤
│八十九年八月四日│西屯分駐所│警員製作偵訊筆錄完畢，被告閱讀筆錄後，偽│
│晚上八時四十分許│          │造「黃秋雄」之署押一枚。                │
├────────┼─────┼────────────────────┤
│八十九年八月四日│西屯分駐所│被告在警員所攝之失竊車輛照片、車內查獲毒│
│                │          │品處之照片、及扣案鑰匙、毒品及吸食器之照│
│                │          │片上偽造「黃秋雄」之署押共四枚。        │
├────────┼─────┼────────────────────┤
│八十九年八月四日│西屯分駐所│被告在警員開具之逮捕通知書上，偽造「黃秋│
│                │          │雄」之署押一枚。                        │
├────────┼─────┼────────────────────┤
│八十九年八月四日│西屯分駐所│被告在警員提示之黃秋雄口卡片上，偽造「黃│
│                │          │秋雄」之署押一枚。                      │
├────────┼─────┼────────────────────┤
│八十九年八月五日│台中地檢署│被告於台中地檢署內勤檢察官訊問完畢後，在│
│上午十一時三十七│內勤偵查庭│訊問筆錄上偽造「黃秋雄」之署押二枚。    │
│分許            │          │                                        │
└────────┴─────┴────────────────────┘


司法院資訊處製作；財團法人民間司法改革基金會備份。
